---
title: "Análisis exploratorio de los datos"
author: "Ana Laura Diedrichs & Brenda Canizo"
date: "10 de setiembre 2019"
output: github_document
---

```{r setup, include=FALSE}
knitr::opts_chunk$set(echo = FALSE)

```

```{r}
suppressMessages(library(dplyr))
suppressMessages(library(readxl))
suppressMessages(library(DataExplorer))
```

```{r}
source("../loadData.R")
dataset <- load_dataset()
```

## Distribución de las variables

### Intro al dataset

El dataset de jugos de uva posee `r nrow(dataset)` muestras etiquetadas según origen sea Brasil o Argentina como `r unique(dataset$Origen)`. Las variables, columnas, son elementos de la tabla períodica, correspondiendo con un análisis multielemental, representando concentraciones. Las variables son `r colnames(dataset[-1])`

Un breve resumen introductorio del dataset
```{r}
t(introduce(dataset)) %>% knitr::kable()
```


Observamos la distribución de las muestras según el Origen.

```{r}
dataset %>% select(Origen) %>% group_by(Origen) %>%  tally() %>% knitr::kable()
```


### Distribución de las concentraciones por Origen

La densidad o distribución de las concentraciones de los elementos del dataset puede visualizarse a continuación

```{r}
library(DataExplorer)
plot_density(dataset)
```

Mostramos la distribución según el origen:

```{r }
plot_boxplot(dataset,by="Origen")

```


Observamos una diferencia muy notable en la mediana de las distribución de ciertos elementos respecto a su Origen: Fe, Rb, Pd, Y

Podrían ser variables de interés para clasificar por Origen.


## Correlaciones lineales



```{r }
plot_correlation(dataset[-1])
```
```{r}
# correr solo para ver reporte, abre pestaña en navegador
#create_report(dataset)
```

Observamos una fuerte correlación lineal positiva entre Mo y As, es decir, al aumentar la concentración de uno aumenta la de otro.


## Plot de a pares o feature plot 
```{r}

pairs(dataset[,-1],colnames(dataset[-1]),pch = 21,bg = c("red", "green3", "blue")[unclass(as.factor(dataset$Origen))])
```

# Anexo

Info no analizada o plots extras

## QQ plot

```{r}
plot_qq(dataset)
```
## Pairs plot

```{r}
#este plot demora tiempo
library("GGally")
library(ggplot2)
ggpairs(dataset, mapping = aes(color = Origen), columns = colnames(dataset)[-1])


```

```{r , echo=FALSE}
library(caret)
featurePlot(x=dataset[,c(2,3,4,5,6)], y=as.factor(dataset$Origen),  "pairs", auto.key=list(columns=2))


```
```{r , echo=FALSE}

featurePlot(x=dataset[,c(7,8,9,10,11)], y=as.factor(dataset$Origen),  "pairs", auto.key=list(columns=2))

```


